【裁判字號】    97,易,1038
【裁判日期】    990330
【裁判案由】    竊盜等
【裁判全文】
臺灣桃園地方法院刑事判決              97年度易字第1038號
公  訴  人  臺灣桃園地方法院檢察署檢察官
被      告  癸○○
            辰○○
            己○○
            乙○○
            丙○○
上列被告因竊盜等案件，經檢察官提起公訴（97年度偵字第1095
3 號、第17398 號、第21419 號、第21265 號）及移送併辦（98
年度偵字第27166 號），本院判決如下：
    主  文
癸○○犯如附表一、附表二所示之罪，均累犯，各處如附表一、
附表二所示之主刑及從刑。應執行有期徒刑伍年，如附表一編號
5、 編號6 「扣案物」欄所示之物，均沒收。
辰○○結夥三人以上，踰越安全設備竊盜，累犯，處有期徒刑拾
月。
己○○犯如附表二、附表六所示之罪，各處如附表二、附表六所
示之主刑及從刑。應執行有期徒刑壹年貳月，如附表六「扣案物
」欄所示之物，沒收之。
乙○○犯如附表三、附表四所示之罪，均累犯，各處如附表三、
附表四所示之刑。應執行有期徒刑貳年陸月。
丙○○犯如附表三、附表五所示之罪，均累犯，各處如附表三、
附表五所示之刑。應執行有期徒刑貳年。
    事  實
一、癸○○前於民國89年間因強盜案件，經本院以88年度訴字第
    1435號刑事判決判處有期徒刑2 年8 月確定；又因違反毒品
    毒害防治條例案件，經本院以89年度1018號刑事判決判處有
    期徒刑5 月，如易科罰金，以銀元300 元即新臺幣900 元折
    算1日 確定；又因竊盜案件，經本院以89年度易字第793 號
    刑事判決判處有期徒刑1 年2 月，上開3 罪嗣經定應執行有
    期徒刑4 年，於89年12月1 日入監，於92年5 月9 日因縮短
    刑期假釋出監，嗣經撤銷假釋，而於93年10月14日入監執行
    殘刑。另於93年間因違反毒品危害防治條例案件，經本院以
    93年度易字第748 號刑事判決判處有期徒刑7 月、6 月，應
    執行有期徒刑11月確定；又因違反毒品危害防治條例案件，
    經本院以93年度訴字第1657號刑事判決判處有期徒刑7 月確
    定；再因竊盜案件，經本院以94年度易字第68號刑事判決判
    處有期徒刑10 月 確定，上開3 案嗣經定應執行有期徒刑2
    年2 月，與前開殘刑接續執行，於96年4 月26日因縮短刑期
    假釋出監，於97年2 月19日縮刑期滿，假釋未經撤銷，未執
    行之刑以已執行論而執行完畢（於本案構成累犯）。辰○○
    前於93年間因竊盜案件，經本院以93年度易字第1152號刑事
    判決判處有期徒刑8 月確定；又因竊盜案件，經本院以94年
    度易字第514 號刑事判決判處有期徒刑1 年，2 罪嗣經定應
    執行有期徒刑1 年7 月，於94年11月11日入監執行，於96年
    4 月24日縮短刑期執行完畢（於本案構成累犯）。詎仍不知
    悔改，而為如下行為：
（一）癸○○意圖為自己不法之所有，於附表一編號1 至編號6
      所示時、地，分別以如附表一編號1 至編號6 所示之方式
      ，竊取各如附表一編號1 至編號6 所示被害人之財物得手
      。
（二）癸○○、辰○○、己○○共同基於意圖為自己不法所有之
      犯意聯絡，於附表二所示之時、地，以如附表二所示方式
      ，竊取丁○○所有如附表二所示財物得手。
（三）癸○○癸○○於竊得如附表一編號6 所示之車牌號碼8771
      -TQ 號自用小客車得手後，未避免遭警查緝，而基於偽造
      特許證之犯意，於附表一編號7 所列時、地，仿造真正車
      牌之大小規格自行裁切白色壓克力版，復將其利用不知情
      電腦刻字行員工所製作之黑色「5335-TN 」字樣黏貼於白
      色壓克力版之上，而偽造屬特許證性質之車牌1 面，嗣並
      駕駛懸掛該偽造車牌之自用小客車代步使用，足生損害於
      公路監理機關有汽車車牌核發作業之正確性及公信力。
二、乙○○前因於94年間因違反毒品危害防制條例案件，經本院
    以94年度桃簡字第1947號刑事簡易判決判處有期徒刑4 月，
    如易科罰金，以銀元300 元即新臺幣900 元折算1 日確定；
    又因竊盜案件，經本院以94年度易字第1094號刑事判決判處
    有期徒刑8 月，緩刑3 年確定，嗣經撤銷緩刑，並與前案定
    應執行有期徒刑11月確定，於95年6 月11日入監執行，於96
    年5 月4 日徒刑易科罰金執行完畢（於本案構成累犯）。丙○○前於91年間因偽造文書案件，經本院以93年度易字第12
    24號刑事判決判處有期徒刑6 月，如易科罰金，以銀元300
    元即新臺幣900 元折算1 日確定；又因竊盜案件，經本院以
    92年度桃簡字第1915號刑事簡易判決判處有期徒刑5 月，如
    易科罰金，以銀元300 元即新臺幣900 元折算1 日確定，上
    開2 罪嗣經定應執行有期徒刑10月。又於93年間因竊盜案件
    ，經本院以93年度桃簡字第1506號刑事簡易判決判處有期徒
    刑5 月，如易科罰金，以銀元300 元即新臺幣900 元折算1
    日確定；再因毒品危害防制條例案件，經本院以94年度訴字
    第541 號刑事判決判處有期徒刑8 月確定；又因違反槍砲彈
    藥刀械管制條例案件，經本院以94年度桃簡字第478 號刑事
    簡易判決判處有期徒刑3 月，如易科罰金，以銀元300 元即
    新臺幣900 元折算1 日確定。上開各罪接續執行，於93年11
    月7 日入監執行，於95年5 月25日縮短刑期假釋出監，於95
    年12月3 日縮刑期滿，假釋未經撤銷，未執行之刑以已執行
    論而執行完畢（於本案構成累犯）。於96年5 月30日縮短刑
    期執行完畢。詎仍不知悔改，而為如下行為：
（一）乙○○、丙○○共同基於意圖為自己不法之所有之犯意聯
      絡，於附表三所示時、地，分別以如附表三所示之方式，
      竊取如各附表三所示被害人之財物得手。又乙○○、丙○○就附表三編號1 所示犯行，均於渠等犯罪後，犯行尚未
      被有偵查犯罪職務之機關或公務員發覺前，即向員警表示
      渠等為該次犯行之行為人，自首而接受裁判。
（二）乙○○復意圖為自己不法之所有，於附表編號10所示之時
      、地及行為方式，竊取附表編號10所示子○○所有之財物
      。
（三）丙○○明知癸○○於附表五所示時、地，所交付之懸掛偽
      造號碼5335-T N號車牌（無證據證明丙○○知悉該車牌係
      偽造）之自用小客車1 輛（午○○所有，原車牌號碼為87
      71-TQ 號，係癸○○於97年7 月22日中午12時許，在桃園
      縣龜山鄉○○○路25號竊得），係癸○○所竊盜得手之贓
      物，竟基於收受贓物之犯意，向癸○○借得而收受供己駕
      駛使用。嗣於97年8 月4 日凌晨3 時30分許，在桃園縣桃
      園市○○路679 號前，經警攔檢盤查而當場查獲。
三、己○○意圖為自己不法之所有，基於竊盜之犯意，於附表六
    所示時、地，以如附表六所示之方式，竊取卯○○所有如附
    表六所示財物得手。
  上開犯行嗣經警分別於97年5 月4 日上午11時，在桃園縣蘆竹
  鄉○○村○○路○ 段2 號；於97年9 月25日下午4 時30分許，
  在臺北縣五股鄉○○路○ 段128 號之貝多芬汽車旅館703 號房
  等地循線查獲，並扣得如附表一編號5 「扣案物」欄所示之一
  字起子及自製一字起子各1 支、如附表四「扣案物」欄所示之
  鋸子及老虎鉗各1 支、如附表六「扣案物」欄所示之剪刀1 把
  。
四、案經巳○○、戊○○、壬○○、甲○○、丁○○訴由桃園縣
    政府警察局蘆竹分局、桃園分局報告臺灣桃園地方法院檢察
    署檢察官偵查起訴及移送併辦。
    理  由
甲、證據能力部分
一、按刑事審判上之共同被告，係為訴訟經濟等原因，由檢察官
    或自訴人合併或追加起訴，或由法院合併審判所形成，其間
    各別被告及犯罪事實仍獨立存在。故共同被告對於其他共同
    被告之案件而言，為被告以外之第三人，本質上屬於證人，
    為確保被告對證人之詰問權，證人於審判中，應依法定程序
    ，到場具結陳述，並接受被告之詰問，其陳述始得作為認定
    被告犯罪事實之判斷依據（最高法院93年臺上字第5726號判
    決意旨參照）。按被告以外之人於審判外之言詞或書面陳述
    ，除法律有規定者外，不得作為證據；被告以外之人於偵查
    中向檢察官所為之陳述，除顯有不可信之情況者外，得為證
    據；被告以外之人於檢察事務官、司法警察官或司法警察調
    查中所為之陳述，與審判中不符時，其先前之陳述具有較可
    信之特別情況，且為證明犯罪事實存否所必要者，得為證據
    ；再被告以外之人於審判外之陳述，雖不符刑事訴訟法第15
    9 條之1 至第159 條之4 之規定，而經當事人於審判程序同
    意作為證據，法院審酌該言詞陳述或書面陳述作成時之情況
    ，認為適當者，亦得為證據。當事人、代理人或辯護人於法
    院調查證據時，知有第159 條第1 項不得為證據之情形，而
    未於言詞辯論終結前聲明異議者，視為有前項之同意。刑事
    訴訟法第159 條第1 項、第159 條之1 第2 項、第159 條之
    2 、第159 條之5 分別定有明文。又刑事訴訟法第159 條之
    2 所謂「具有較可信之特別情況」，應依陳述人於陳述時之
    「外部情況」是否具有可信性決定之，所謂「外部情況」係
    指就詢問有無出於不正方法、陳述是否出於非任意性、有無
    違反法定障礙事由期間不得詢問及禁止夜間詢問之規定、詢
    問時是否踐行應先告知義務、警詢筆錄所載與錄音或錄影內
    容是否相符等情，且必須依據陳述人之觀察、記憶、表達是
    否正確、陳述人有無虛偽陳述之動機，及對照同一待證事項
    之其他經過詰問證人之證述是否相同，有無矛盾之處而加以
    綜合決定（最高法院94年度臺上字第1653號判決意旨參照）
    。故癸○○、辰○○、己○○、乙○○、丙○○雖同為本案
    被告，然公訴人援引各該被告於警詢及檢察官偵查中所為之
    陳述為其餘被告犯行之證據，則就各該被告而言，其餘被告
    之陳述無異屬「被告以外之人」之陳述，而為證人地位之證
    言，且癸○○、辰○○、己○○、乙○○、丙○○此等於警
    詢及偵查中向檢察官所為之陳述，原則上屬審判外之陳述，
    故亦須檢視上開證述內容是否有前開得為證據之情形，合先
    敘明。經查：
（一）本件證人即共同被告癸○○、辰○○、己○○、乙○○、
      丙○○分別於檢察官訊問時經具結後所為之證述，對本身
      以外之其餘被告而言，其性質雖均屬傳聞證據，惟本院審
      酌證人即共同被告辰○○、己○○均自承曾與癸○○共犯
      如附表二所示之犯行；證人即共同被告乙○○、丙○○均
      自承曾共犯如附表三所示犯行；證人即共同被告癸○○自
      承曾交付其所竊得之如附表一編號6 所示自用小客車1 輛
      與被告丙○○收受使用；證人即共同被告丙○○自承曾自
      被告癸○○處收受如附表一編號6 所示遭癸○○竊取之自
      用小客車1 輛並駕駛使用，依渠等之陳述乃分別親身參與
      、見聞、經歷本件犯行之全部或一部，渠等證詞對認定犯
      罪事實之存否有其必要性，且證人癸○○、辰○○、己○○、乙○○、丙○○於檢察官偵查中，分別經檢察官諭知
      證人有具結之義務及偽證之處罰並命朗讀結文具結擔保其
      證言之真實性後，以證人身分，於檢察官面前完整、連續
      陳述其親身經歷，且查無違法取證之瑕疵存在，應無顯不
      可信之情形，依刑事訴訟法第159 條之1 第2 項之規定，
      自均得為證據。
（二）至證人即共同被告癸○○、辰○○、己○○、乙○○、丙○○，證人即被害人巳○○、戊○○、壬○○、午○○、
      丁○○、庚○○、辛○○、丑○○、子○○分別於警詢中
      所為證述，雖亦屬傳聞證據，惟該警詢過程查無違法取證
      之瑕疵存在，上開證人於警詢中之證述係出於其自由意志
      。又各該被告對上開證人於警詢時所為之證述，在本院準
      備程序中經提示並告以要旨，對證據能力一節均表示無意
      見，且均未於本案言詞辯論終結前聲明異議，本院審酌證
      人癸○○、辰○○、己○○、乙○○、丙○○之證詞，對
      認定犯罪事實之存否有其必要性，依刑事訴訟法第159 條
      之5 之規定，因認得為證據。
二、本件認定事實所引用之本件卷證所有證據（文書證據、物證
    等證據）等證據，檢察官及各該被告均未主張排除前開書證
    、物證之證據能力，且迄於本院言詞辯論終結前均未表示異
    議，本院審酌前開書證、物證並無證據證明係公務員違背法
    定程序所取得，其書證部分亦無刑事訴訟法第159 條之4 之
    顯有不可信之情況與不得作為證據之情形，且均與本案具關
    連性，是本件認定事實所引用之上開書證、物證等證據，均
    認有證據能力。
乙、認定犯罪事實之依據及理由
一、事實欄一、（一）、（三）所示部分，業據被告癸○○坦承
    在卷，且有證人巳○○、戊○○、壬○○、午○○分別於警
    詢中所為證述在卷可稽，並有巳○○出具之贓物認領保管單
    、甲○○出具之贓物認領保管單、桃園縣政府警察局車輛尋
    獲電腦輸入單、附表一編號1 及編號2 之車輛及車牌照片、
    附表一編號3 及編號4 廠區監視錄影畫面翻拍照片、附表一
    編號5 之查獲刑案現場照片、內政部警政署刑事警察局97年
    6 月9 日刑紋字第0970078383號鑑驗書、桃園縣政府蘆竹分
    局刑案現場勘查紀錄表、勘查採證同意書、刑事案件證物採
    驗紀錄表、汽車車籍查詢列印資料等件在卷足憑，另有被告
    癸○○所有供犯本件附表一編號5 所示犯行所用之一字螺絲
    起子、自製一字螺絲起子各1 把，及如附表一編號7 所示偽
    造之車牌號碼5335-TN 號自用小客車車牌1 面扣案可稽。事
    實欄二、（一）所示部分，業據被告乙○○、丙○○坦承在
    卷；事實欄二、（二）所示部分，亦據被告乙○○坦承不諱
    ，且有證人庚○○、辛○○、丑○○、子○○分別於警詢中
    所為證述在卷可稽，並有庚○○出具之桃園縣政府警察局蘆
    竹分局南崁派出所贓物認領保管單、辛○○出具之贓物認領
    保管單、丑○○出具之贓物認領保管單、桃園縣政府警察局
    車輛尋獲電腦輸入單、失車--唯獨案件基本資料、車牌號碼
    L6-0380 號自用小客貨車竊盜現場蒐證照片、乙○○、丙○○遭查獲之貝多芬花園汽車旅館現場照片、車牌號碼EW-415
    5 號自用小客貨車照片、車牌號碼EQ-9990 號之車牌照片、
    車牌號碼F4-2632 號自小貨車勘驗採證照片、內政部警政署
    刑事警察局97年2 月26日刑紋字第0970026636號鑑驗書、桃
    園縣政府警察局桃園分局現場勘查報告（尋獲F4-2632 自小
    貨車案）、勘查紀錄表、勘查採證同意書等件附卷足憑，另
    有被告乙○○所有供其犯竊取車牌號碼EW-4155 號自用小客
    貨車犯行所用之剪刀柄1 把扣案可憑。事實欄二、（三）所
    示部分，業據被告丙○○坦承在卷，核與證人即共同被告癸○○證述確曾於97年8 月4 日凌晨3 時許，在址設桃園縣南
    崁南竹路某處之「迪諾遊藝場」內，將其所竊得懸掛偽造車
    牌之車牌號碼5335-TN 號自用小客車1 輛（原車牌號碼為87
    71-TQ 號）交付丙○○駕駛使用一節互核相符。事實欄三所
    示部分，業據被告己○○坦承在卷，核與證人卯○○於警詢
    中證述其於97年9 月25日上午5 時許，在桃園縣桃園市○○
    路852 號前，發現其所有之車牌號碼8263-TR 號自用小客車
    失竊一情相符，並有失竊車輛照片附卷可稽，另有己○○所
    有供其犯本件竊盜犯行所用之剪刀1 把（把手1 邊斷裂）扣
    案可憑。是足認被告癸○○、乙○○、丙○○、己○○前揭
    任意性自白核與事實相符，均堪採信。
二、訊據被告癸○○固坦承有於事實欄一、（二）所示時、地，
    竊盜，惟否認有何與被告辰○○、己○○共犯本件犯行之事
    實，辯稱：該案是我一個人所為，辰○○、己○○並未參與
    云云。另訊據被告辰○○、己○○均矢口否認有何事實欄一
    、（二）所示犯行，被告辰○○辯稱：為警查獲時，警察說
    這一件是我們做的，他們就這樣寫。我於警詢時在退藥，在
    檢察官訊問時會一樣講有做，是因為吃藥影響到心理。檢察
    官沒有對我施強暴脅迫，但是因為我有用藥，我會胡思亂想
    云云；被告己○○辯稱：警詢時，警察要交代整件事情出來
    ，所以就說是我們在把風。我沒有進去偷，我是坐在車上。
    警察說我們在車上一定有把風之類的云云。惟查：上揭犯罪
    事實，業據證人即被害人丁○○於警詢中證述明確，並有丁○○出具之贓物認領保管單1 份附卷可稽。又被告己○○於
    97 年5月4 日警詢中，就員警所詢及之如附表一編號1 、編
    號3 、編號4 、編號5 所示犯行，均供稱係被告癸○○所為
    ，而被告辰○○於同日警詢中，亦就附表一編號1 、編號5
    所示案件均係被告癸○○所為一節證述明確。且被告己○○
    、辰○○2 人，就員警提示詢問之附表一編號1 、編號3 、
    編號4 、編號5 所示犯行，均否認有何參與之情，且於員警
    詢及渠等是否參與如附表一編號5 所示案件時，被告己○○
    、辰○○更分別陳稱「當時捲毛（即癸○○）在跟我及辰○○比路邊的自小客車4680-HG ，他獨自一個人拿一字起子動
    手偷竊，我們只有在旁觀看，沒有幫忙。」、「當時捲毛（
    即癸○○）在跟我及己○○比路邊的自小客車4680-HG ，他
    獨自一個人拿一字起子動手偷竊，我們只有在旁觀看，沒有
    幫忙。」等語甚明。惟於同次警詢中，被告己○○、辰○○
    2 人，均獨就如附表二所示犯行供稱係渠等與被告癸○○共
    3 人所為，並就3 人間如何分工一節，被告己○○供稱：「
    我們於97年5 月4 日4 時30分許，癸○○駕駛懸掛DR-7541
    車牌，失竊的自小客車0103-PD 前往。癸○○先翻牆進入，
    然後我跟辰○○在車上等，然後有白鐵片3 片、電動起子1
    把、鐵剪2 把、電動鑿子1 把等物從裡頭丟出來，我負責把
    風，辰○○負責撿拾至車上。癸○○將白鐵片變賣換取現金
    ，不過沒有分給我們。」、被告辰○○供稱：「我們於97年
    5 月4 日4 時30分許，癸○○駕駛懸掛DR-7541 車牌，失竊
    的自小客車0103-PD 載我及己○○前往。癸○○先翻牆進入
    ，然後我跟己○○在車上等，然後有白鐵片3 片、電動起子
    1 把、鐵剪2 把、電動鑿子1 把等物從裡頭丟出來，我負責
    把風，辰○○負責撿拾至車上。癸○○將白鐵片變賣換取現
    金，不過沒有分給我們。」等語明確。是以，被告己○○、
    辰○○於上開警詢中，既均知就渠等並未實際參與之部分否
    認其犯嫌，並就渠等與癸○○雖同時在場，惟均未參與癸○○之竊盜犯行而非屬共犯之情陳明在卷，且此際員警均係依
    照被告己○○、辰○○所述載明於筆錄，而無何強令被告己○○、辰○○2 人就渠等否認之犯行為不實自白之情，是殊
    難認被告己○○、辰○○於警詢中坦承附表二所示犯行之供
    述，係在員警不當之誘導或暗示下所為。況且，員警於該次
    警詢筆錄中，並未就己○○、辰○○與癸○○同在竊盜現場
    ，惟並未參與癸○○竊盜犯行之如附表一編號5 所示犯行，
    要求被告己○○、辰○○2 人改口陳稱渠等係於現場把風云
    云，而使被告己○○、辰○○為不利於己之不實陳述。是倘
    被告己○○、辰○○於附表二所示時、地，確亦僅係與被告
    癸○○同在盜所現場，而未參與癸○○之竊盜犯行，殊難認
    員警有何單就附表二所示犯行，蓄意要求被告己○○、辰○○為不實供述，而自承渠等於附表二所示時、地，係分別負
    責竊盜犯行之把風及接應工作之必要。是倘非被告己○○、
    辰○○與被告癸○○確係共犯如附表二所示犯行無訛，被告
    己○○、辰○○實無於上開警詢中，在員警就被告2 人否認
    犯行部分，亦均係依渠等之供述情節如實記載，而未以不當
    外力干涉渠等供述內容之情形下，竟隱瞞實情而為不利於己
    之陳述之必要。再者，被告己○○、辰○○於97年5 月4 日
    內勤檢察官訊問時，更分別供稱：「（檢察官問：你們有無
    偷東西？）己○○答：有。辰○○答：有。但是我們只偷第
    3 件（即附表二所示案件）。（檢察官問：於何時、何地、
    以何方式偷？）在97年5 月4 日凌晨4 時30分時，在長興路
    3 段276 之3 號的資源回收場偷3 塊白鐵、1 支電鑽、2 支
    破壞剪。（檢察官問辰○○：有無攜帶工具？）辰○○答：
    沒有。（檢察官問己○○：是否如被告楊所述？）是。當時
    我在車上把風。（檢察官問：有無其他共犯？）均答：有。
    癸○○逃走了。」等語在卷。而被告辰○○於97年5 月9日
    檢察官訊問時，更供稱於97年5 月4 日凌晨約3 、4 時，係
    癸○○駕駛車輛於南平路某電子遊戲場搭載其與己○○2 人
    ，嗣癸○○即駕車搭載己○○、辰○○前往某資源回收場附
    近，癸○○爬入該資源回收場，並將竊得之物丟出，由辰○○負責撿拾，己○○則留於車上。癸○○爬入資源回收場之
    際，辰○○、己○○即已知悉癸○○意在行竊，辰○○、己○○遂分別負責接應及把風。辰○○撿拾之物品為3 塊白鐵
    。而辰○○、己○○與癸○○亦僅共同犯本件竊盜案件1 件
    等情明確，並於該次檢察官訊問：「（檢察官問：行竊者？
    ）癸○○，我負責接應，己○○把風。（檢察官問：確定？
    ）我確定，這件是我們自己跟警察承認的。」時，再次肯認
    確曾與己○○、癸○○共犯本件附表二所示犯行，並以該次
    犯行係渠等自行向警察承認為由，圖使檢察官相信其前開供
    述。且辰○○嗣於97年5 月22日檢察官訊問時，再稱「（檢
    察官問：警詢所述是否實在？）實在？（檢察官問：是否均
    出於自己意思陳述？）是。」等語明確。又於97年6 月20日
    檢察官訊問時，再次供稱於附表二所示案發時間之前，其係
    與己○○一同前往某電動場，嗣癸○○駕車前往電動場搭載
    其與己○○一同前往長興路上某資源回收場竊取白鐵片等物
    等語綦詳。是以，被告己○○、辰○○倘係因遭員警不當詢
    問，而於警詢中為不利於己之不實陳述，則其於內勤檢察官
    訊問時即就此節極力主張，以圖自清，猶恐未及，豈有仍明
    知本身恐因其於警詢中之供述而招致刑責之際，仍就其並未
    參與如附表二所示犯行，係因遭員警不當詢問始為不實自白
    此一有利於己之事實隻字未提，反再次自承確曾參與如附表
    二所竊盜犯行並負責把風，且被告辰○○更於其後3 次檢察
    官訊問時，均屢次堅稱確曾參與如附表二所示竊盜犯行之理
    ？是堪認被告己○○、辰○○於警詢所為渠等確曾與被告癸○○共犯如附表二所示竊盜犯行之自白，堪信與事實相符。
    至被告癸○○於97年10月17日檢察官訊問時，供稱如附表二
    所示犯行係其一人所為云云，嗣被告辰○○始於97年10月29
    日檢察官訊問時、被告己○○始於本院審理時，先後否認有
    何參與附表二所示犯行之情，是堪認被告己○○、辰○○其
    後翻異之詞，顯係為附和被告癸○○所述之虛飾卸責之詞，
    洵無足採。綜上，被告癸○○、辰○○、己○○所犯如附表
    二所示竊盜犯行，堪以認定，被告辰○○、己○○所辯渠等
    未曾參與該次犯行云云，顯屬飾卸之詞，無足為信。
三、綜上所述，本件事證明確，被告癸○○、辰○○、己○○、
    乙○○、丙○○犯行均堪認定，應予依法論罪科刑。
四、按刑法第321 條第1 項第3 款所稱之兇器，其種類並無限制
    ，凡客觀上足對人之生命、身體、安全構成威脅，具有危險
    性之兇器均屬之，且祇須行竊時攜帶此種具有危險性之兇器
    為已足，並不以攜帶之初有行兇之意圖為必要（最高法院79
    年臺上字第5253號判例意旨參照）。查被告癸○○於附表一
    編號1 、編號6 所示時、地攜往竊盜現場，並持以破壞車輛
    門鎖之剪刀1 把；被告乙○○於附表三編號2 所示時、地攜
    往竊盜現場，並持以破壞車輛門鎖之剪刀及T 字扳手1 支，
    雖均未扣案，惟其既足破壞車輛之門鎖，足認其係刃口鋒利
    、質地堅硬之金屬物品。又被告癸○○於附表編號5 所示時
    、地攜往犯罪現場之扣案一字起子、自製一字起子；被告己○○於附表六所示時、地攜往竊盜現場之剪刀1 把，亦各係
    質地堅硬、刃口鋒利之金屬物品，客觀上均具危險性，足以
    對人之身體、生命、安全構成威脅，顯係刑法第321 條第1
    項第3 款所指之兇器無疑。按刑法第321 條第1 項第2 款所
    謂毀越門扇牆垣，係指毀損或超越及踰越門扇牆垣而言，與
    啟門入室者有別；又所謂其他安全設備，係指門扇牆垣以外
    之防閑設備而言，而窗戶具有防閑作用，非其家由此進出之
    門，自屬該條款所定之其他安全設備（最高法院52年度臺上
    字第711 號裁判、45年臺上字第1443號判例意旨參照）。是
    本件附表一編號4 壬○○所經營址設桃園縣蘆竹鄉○○路○
    段39號（鵬澤企業股份有限公司）所裝設具有鋁製窗條之窗
    戶；附表二丁○○所經營之資源回收場設置之圍牆，自均屬
    上開條款所定之安全設備無訛。又按刑法上所謂結夥三人以
    上係指有共同犯罪之故意，結為一夥而言。把風行為，在排
    除犯罪障礙，助成犯罪之實現，在合同意思範圍內分擔犯罪
    行為之一部，故亦係共同正犯而應計入結夥之內（最高法院
    72年度臺上字第3201號判決意旨參照）。是被告己○○於附
    表二所示時、地之竊盜現場把風、被告辰○○於附表二所示
    時、地之竊盜現場接應，而分別分擔竊盜行為之一部，各應
    計入該次結夥之人數內。再按汽車牌照為公路監理機關所發
    給，固有公文書性質，惟依道路交通安全規則第12條規定，
    汽車牌照僅為行車之許可憑證，自屬刑法第212 條所列特許
    證之一種（最高法院63年臺上字第1550號判例參照）。本件
    被告癸○○於附表一編號7 所為，係以於自製白色壓克力牌
    上黏貼其利用不知情之電腦刻字行人員刻製之黑色「5335-T
    N 」字樣之方式製作車牌1 面，具有創設性，係屬偽造，而
    非變造。刑法第321 條第1 項第2 款、第3 款、第4 款之結
    夥三人以上，攜帶兇器，踰越安全設備竊盜罪是核被告癸○○於附表一編號1 所為，係犯刑法第321 條第1 項第3 款之
    攜帶兇器竊盜罪；於附表一編號2 所為，係犯刑法第320 條
    第1 項之竊盜罪；於附表一編號3 、4 所為，係犯刑法第32
    1 條第1 項第2 款之毀壞安全設備竊盜罪；於附表一編號5
    所為，係犯刑法第321 條第1 項第3 款之攜帶兇器竊盜罪；
    於附表一編號6 所為，係犯刑法第321 條第1 項第3 款之攜
    帶兇器竊盜罪；於附表一編號7 所為，係犯刑法第216 條、
    第212 條之行使偽造特許證罪，其偽造特許證後進而行使，
    偽造之低度行為應為行使之高度行為所吸收，不另論罪；於
    附表二所為，係犯刑法第321 條第1 項第3 款、第4 款之結
    夥三人以上，攜帶兇器竊盜罪。次按「上訴人夜間侵入人家
    ，將甲之衣物及晒在院內之某乙衣服一併竊去，其所竊取者
    ，雖屬兩人之財物，但非上訴人所能知悉，應成立一個夜間
    侵入住宅竊盜之罪，不發生數罪問題。」最高法院著有29年
    上第1403號判例可資參照。是本件被告癸○○於97年5 月3
    日凌晨5 時43分許，在附表一編號3 、編號4 所示地址竊得
    之鋁條18枝、鐵製零件電鍍品8 箱（共180 公斤）、鋁製零
    件組約200 公斤等物，均係位於桃園縣蘆竹鄉○○路○ 段39
    號之廠址內外，單由外觀視之，實無從知悉管領之人有異，
    因之，被告於著手之際，主觀上當無從認知係竊取分屬不同
    人所管領之財物，而其犯案處皆在上址廠內，復係在極短之
    時間內賡續為之，不論在空間抑或時間上悉具近接緊密之關
    聯性，各舉之獨立性殊為薄弱，依通常之社會觀念，實難予
    以分割，稽此可見被告係基單一竊盜犯意接續而為，自應依
    「接續犯」之概念包括評價為法律上之一行為，而僅成立毀
    壞安全設備竊盜罪1 罪。檢察官移送併辦之犯罪事實，與附
    表一編號6 所示犯行係同一事實，併此敘明。核被告辰○○
    於附表二所為，係犯刑法第321 條第1 項第3 款、第4 款之
    結夥三人以上，攜帶兇器竊盜罪。核被告己○○於附表二所
    為，係犯刑法第321 條第1 項第3 款、第4 款之結夥三人以
    上，攜帶兇器竊盜罪；於附表六所為，係犯刑法第321 條第
    1 項第3 款之攜帶兇器竊盜罪。核被告乙○○於附表三編號
    1 、編號3 所為，各係犯刑法第320 條第1 項之竊盜罪；於
    附表三編號2 、附表四所為，係犯刑法第321 條第1 項第3
    款之攜帶兇器竊盜罪。核被告丙○○於附表三編號1 、編號
    3 所為，各係犯刑法第320 條第1 項之竊盜罪；於附表三編
    號2 所為，係犯刑法第321 條第1 項第3 款之攜帶兇器竊盜
    罪；於附表五所為，係犯刑法第349 條第1 項收受贓物罪。
    癸○○於附表一編號7 所示時、地，利用不知情之電腦刻字
    人員刻製「5335-TN 」字樣，俾供黏貼於自製白色壓克力版
    以偽造車牌，為間接正犯。被告癸○○、辰○○、己○○就
    附表二所示犯行；被告乙○○、丙○○就附表三所示各次犯
    行，各均有犯意聯絡及行為分擔，分別均為共同正犯。被告
    癸○○所犯如附表一、附表二所示各罪；被告己○○所犯如
    附表二、附表六所示各罪；被告乙○○所犯如附表三、附表
    四所示各罪；被告丙○○所犯如附表三、附表五所示各罪，
    各係犯意個別、行為互殊，應予分論併罰。又被告乙○○、
    丙○○就附表三編號1 所示犯行，各於渠等犯罪後，犯行尚
    未被有偵查犯罪職務之機關或公務員發覺前，即向員警表示
    渠等為該次犯行之行為人，自首而接受裁判之事實，業據被
    告2 人供承在卷，並有證人即員警未○○、寅○○證述可稽
    ，另有桃園縣政府警察局桃園分局刑事案件報告書1 份在卷
    可按，被告2 人係對於未經發覺之犯罪自首而接受裁判，均
    應依刑法第62條前段之規定，減輕其刑。又被告癸○○、辰
    ○○、乙○○、丙○○各有如事實欄所示之前科，此有上開
    被告之臺灣高等法院被告前案紀錄表各1 份在卷足參。被告
    癸○○、辰○○、乙○○、丙○○分別於各該前案有期徒刑
    執行完畢後，5 年內故意再犯本件有期徒刑以上之各罪，均
    為累犯，各應依刑法第47條第1 項之規定，加重其刑，另就
    被告乙○○、丙○○所犯附表三編號1 所示之罪，並依法先
    加重後減輕之。爰審酌被告癸○○、辰○○、己○○、乙○○、丙○○正值壯年，竟不思戮力工作，以正常管道獲取財
    物，而犯本案之竊盜犯行，嚴重危害他人財產法益及社會治
    安，法治觀念薄弱，被告癸○○復偽造車牌懸掛於竊得之車
    輛使用而行使，影響監理機關對於汽車牌照之管理，惡性甚
    重，而丙○○明知如附表五所示車輛係屬贓物仍收受之，所
    為非是，惟念被告乙○○、丙○○犯後坦承犯行不諱；被告
    癸○○、己○○均能坦承部分犯行；被告辰○○矢口否認犯
    行等犯後態度，並渠等之犯罪動機、目的、手段、次數及其
    素行情形，公訴人就被告辰○○、己○○、乙○○、丙○○
    之部分求刑猶屬過重等其他一切情狀，分別量處如主文所示
    之刑，並就被告癸○○、辰○○、乙○○、丙○○所宣告之
    有期徒刑部分，定其應執行之刑。又公訴意旨雖另稱請對被
    告癸○○、辰○○、己○○、乙○○、丙○○依法宣告強制
    工作云云，惟查，被告5 人本次所犯各次竊盜犯行與渠等前
    經判刑確定之竊盜前科，犯案時間各有相當之間隔，被告5
    人犯行應屬客觀上短暫且未具有相當時間延續性之事件，而
    公訴人復未舉證被告5 人有何犯罪習慣，或係因遊蕩或懶惰
    成習而犯罪之實據，況本院業將被告5 人之前科、本案犯行
    次數納入其量刑之考量，分別諭知主文所示之刑，認被告5
    人經主文所示刑之執行後，已足以袪除其犯罪之習性，並收
    教化矯治之效，爰不另為強制工作之諭知。
五、沒收部分
（一）扣案如附表一編號5 「扣案物」欄所示之一字螺絲起子、
      自製一字螺絲起子各1 把，係被告癸○○所有供犯如附表
      一編號5 所示竊盜犯行所用之物，業據被告癸○○於97年
      10月17日檢察官訊問時坦承在卷；扣案如附表一編號7 「
      扣案物」欄所示之偽造之車牌號碼5335─TN號自用小客車
      車牌1 面，係被告癸○○犯如附表一編號7 所示偽造特許
      證犯行所生之物，亦據被告癸○○於檢察官訊問時及本院
      審理中坦承在卷，爰分別依刑法第38條第1 項第2 款、第
      3 款之規定，於各該罪所宣告之主刑項下分別宣告沒收。
      至被告癸○○於本院審理中雖一度陳稱扣案如附表一編號
      5 「扣案物」欄所示之一字螺絲起子、自製一字螺絲起子
      各1 把非其所有，惟被告癸○○既於距案發時刻較為接近
      ，記憶自當較為清晰之檢察官訊問時供承上開物品均為其
      所有，又被告癸○○係持螺絲起子犯如附表一編號5 所示
      竊盜犯行一節，復據被告癸○○於檢察官訊問時及證人辰
      ○○、己○○於警詢中分別陳述明確，是堪認該一字螺絲
      起子、自製一字螺絲起子各1 把均係被告癸○○所有無誤
      。是被告癸○○於本院審理中所為否認之詞，顯非實情，
      洵無足採。
（二）扣案如附表六「扣案物」欄所示之剪刀1 把（把手一邊斷
      裂），係被告己○○所有供其犯如附表六所示竊盜犯行所
      用之物，爰依刑法第38條第1 項第2 款之規定，於該罪所
      宣告之主刑項下宣告沒收。
（三）至扣案如附表四「扣案物」欄所示之鋸子1 把及老虎鉗1
      支，被告乙○○於本院審理中故稱係其本人所有，惟被告
      乙○○、證人己○○於距案發時刻較為接近，記憶顯當較
      為清晰之警詢及檢察官訊問時，均分別陳稱上開扣案物為
      不知情之證人己○○所有，是堪認被告乙○○嗣於本院審
      理中所述，當係時隔日久、記憶疏漏所致，尚無足採。是
      該鋸子1 把及老虎鉗1 支，雖均為被告乙○○於附表三編
      號2 所示時、地攜往竊盜現場之物，而為供其犯攜帶兇器
      竊盜犯行所用之物，惟既均非被告乙○○所有，自不得依
      刑法第38條1 項第2 款之規定宣告沒收。又被告乙○○於
      附表三編號2所示時、地，攜往竊盜現場用以竊取車輛之
      自備剪刀及T 型扳手並未扣案；被告癸○○於附表一編號
      1 、編號6 所示時、地，分別攜往竊盜現場用以破壞車輛
      電門鎖之剪刀1 支亦未扣案，且均無證據證明現仍存在，
      為免執行之困難，爰不予宣告沒收，附此敘明。
據上論斷，應依刑事訴訟法第299 條第1 項前段，刑法第28條、
刑法第212 條、第216 條、第320 條、第321 條第1 項、第2 款
、第3 款、第4 款、第349 條第1 項、第62條、第47條第1 項、
第51條第5 款、第38條第1 項第2 款、第3 款，判決如主文。
本案經檢察官吳美文到庭執行職務。
中    華    民    國    99    年    3     月    30    日
                  刑事第十一庭法  官  林蕙芳
以上正本證明與原本無異。
如不服本判決應於收受判決後10日內向本院提出上訴書狀，並應
敘述具體理由。其未敘述上訴理由者，應於上訴期間屆滿後20日
內向本院補提理由書( 均須按他造當事人之人數附繕本) 「切勿
逕送上級法院」。
                              書記官  莊凱男
中    華    民    國    99    年    4     月    12    日
附表一：癸○○部分
┌──┬──────┬──────┬───┬────────┬──────┬──────┬───────┐
│編號│  犯罪時間  │  犯罪地點  │被害人│   行為方式     │  竊得財物  │   扣案物   │    主文欄    │
├──┼──────┼──────┼───┼────────┼──────┼──────┼───────┤
│ 1  │97年5月2日下│桃園縣桃園市│巳○○│以自備剪刀破壞門│車牌號碼0103│未扣案。    │癸○○攜帶兇器│
│    │午2時許     │春日路981號 │      │鎖並發動電門之方│-PD 號自用小│            │竊盜，累犯，處│
│    │            │巷口        │      │式，竊取如右列所│客車。      │            │有期徒刑拾月。│
│    │            │            │      │示財物得手。    │            │            │              │
├──┼──────┼──────┼───┼────────┼──────┼──────┼───────┤
│ 2  │97年5月3日上│桃園縣蘆竹鄉│戴財旺│以徒手拆卸之方式│車牌號碼DR-7│無。        │癸○○竊盜，累│
│    │午11時許    │濱海公路旁某│      │，竊取如右列所示│541 號自用小│            │犯，處有期徒刑│
│    │            │不詳地點之汽│      │財物得手。      │客車車牌2 面│            │陸月。        │
│    │            │車回收場    │      │                │            │            │              │
├──┼──────┼──────┼───┼────────┼──────┼──────┼───────┤
│ 3  │97年5月3日凌│桃園縣蘆竹鄉│戊○○│駕駛竊得之車牌號│鋁條18枝、鐵│無。        │癸○○毀壞安全│
│    │晨5時43分許 │長興路3段39 │      │碼0103-PD 號自用│製零件電鍍品│            │設備竊盜，累犯│
│    │            │號（萬研有限│      │小客車（改掛竊得│8 箱（共180 │            │，處有期徒刑壹│
│    │            │公司）      │      │之車牌號碼DR-754│公斤）。    │            │年。          │
│    │            │            │      │1 號車牌）為載運│            │            │              │
│    │            │            │      │竊盜所得財物之工│            │            │              │
│    │            │            │      │具，而以徒手搬運│            │            │              │
│    │            │            │      │之方式竊取如右列│            │            │              │
│    │            │            │      │所示財物得手。  │            │            │              │
├──┼──────┼──────┼───┼────────┼──────┤            │              │
│ 4  │97年5月3日凌│桃園縣蘆竹鄉│壬○○│駕駛竊得之車牌號│鋁製零件組約│            │              │
│    │晨5時43分許 │長興路3段39 │      │碼0103 -PD號自用│200公斤     │            │              │
│    │            │號（鵬澤企業│      │小客車（改掛竊得│            │            │              │
│    │            │股份有限公司│      │之車牌號碼DR-754│            │            │              │
│    │            │）          │      │1 號車牌）為載運│            │            │              │
│    │            │            │      │竊盜所得財物之工│            │            │              │
│    │            │            │      │具，徒手扳凹毀壞│            │            │              │
│    │            │            │      │屬安全設備之工廠│            │            │              │
│    │            │            │      │鋁窗窗條後進入工│            │            │              │
│    │            │            │      │廠內，並以徒手搬│            │            │              │
│    │            │            │      │運之方式竊取如右│            │            │              │
│    │            │            │      │列所示財物得手。│            │            │              │
├──┼──────┼──────┼───┼────────┼──────┼──────┼───────┤
│ 5  │97年5月4日上│桃園縣龜山鄉│甲○○│以持自備之螺絲起│HP廠牌筆記型│被告癸○○所│癸○○攜帶兇器│
│    │午11時30分許│南上路290巷 │      │子破壞車牌號碼46│電腦1 臺、黑│有供犯本件竊│竊盜，累犯，處│
│    │            │34號前      │      │80-HG 號自用小客│色包包（內含│盜犯行所用之│有期徒刑拾月。│
│    │            │            │      │車車窗之方式，竊│身分證、信用│一字螺絲起子│扣案如左列「扣│
│    │            │            │      │取如右列所示財物│卡及現金2萬 │、自製一字螺│案物」欄所示之│
│    │            │            │      │得手。          │元）1個     │絲起子各1 把│物均沒收。    │
├──┼──────┼──────┼───┼────────┼──────┼──────┼───────┤
│ 6  │97年7月22日 │桃園縣龜山鄉│柯佳琪│以自備剪刀破壞門│車牌號碼8771│未扣案。    │癸○○攜帶兇器│
│    │中午某時    │文德二路25號│所有，│鎖發動電門之方式│-TQ 號自用小│            │竊盜，累犯，處│
│    │            │            │由鄭孝│，竊取如右列所示│客車        │            │有期徒刑拾月。│
│    │            │            │望占有│財物得手。      │            │            │              │
│    │            │            │使用中│                │            │            │              │
├──┼──────┼──────┼───┴────────┴──────┼──────┼───────┤
│編號│  犯罪時間  │  犯罪地點  │           行為方式                   │   扣案物   │    主文欄    │
├──┼──────┼──────┼───────────────────┼──────┼───────┤
│ 7  │97年7月22日 │桃園縣蘆竹鄉│癸○○於竊得上開車牌號碼8771-TQ 號自用│偽造之車牌號│癸○○行使偽造│
│    │下午4時許   │坑子村3 鄰頂│小客車得手後，未避免遭警查緝，而基於偽│碼5335─TN號│特許證，足以生│
│    │            │社9之3號    │造特許證之犯意，於左列時、地，仿造真正│自用小客車車│損害於公眾，累│
│    │            │            │車牌之大小規格自行裁切白色壓克力版，復│牌1 面。    │犯，處有期徒刑│
│    │            │            │將其利用不知情電腦刻字行員工所製作之黑│            │肆月。扣案偽造│
│    │            │            │色「5335-TN」字樣黏貼於白色壓克力版之 │            │車牌號碼5335─│
│    │            │            │上，而偽造屬特許證性質之車牌1面，嗣並 │            │TN號自用小客車│
│    │            │            │駕駛懸掛該偽造車牌之自用小客車代步使用│            │之車牌壹面沒收│
│    │            │            │，足生損害於公路監理機關有汽車車牌核發│            │。            │
│    │            │            │作業之正確性及公信力。                │            │              │
└──┴──────┴──────┴───────────────────┴──────┴───────┘
附表二：癸○○與辰○○、己○○部分
┌──┬──────┬──────┬───┬────────┬──────┬──────┬───────┐
│編號│  犯罪時間  │  犯罪地點  │被害人│   行為方式     │  竊得財物  │   扣案物   │    主文欄    │
├──┼──────┼──────┼───┼────────┼──────┼──────┼───────┤
│ 1  │97年5月4日凌│桃園縣蘆竹鄉│丁○○│由癸○○駕駛其於│白鐵片1批、 │無。        │癸○○結夥三人│
│    │晨4時30分   │長興路3段276│      │附表一編號1 所示│電動起子1把 │            │以上，踰越安全│
│    │            │之3 號資源回│      │時、地竊得之車牌│、鐵剪2 把及│            │設備竊盜，累犯│
│    │            │收場        │      │號碼0103-PD 號自│電動鑿子1 把│            │，處有期徒刑壹│
│    │            │            │      │用小客車（改掛竊│。          │            │年。          │
│    │            │            │      │得之車牌號碼DR-7│            │            │辰○○結夥三人│
│    │            │            │      │541 號車牌），為│            │            │以上，踰越安全│
│    │            │            │      │載運竊盜所得財物│            │            │設備竊盜，累犯│
│    │            │            │      │之工具，並搭載夥│            │            │，處有期徒刑拾│
│    │            │            │      │同辰○○、己○○│            │            │月。          │
│    │            │            │      │前往左列地點。再│            │            │己○○結夥三人│
│    │            │            │      │由癸○○翻越屬安│            │            │以上，踰越安全│
│    │            │            │      │全設備之該資源回│            │            │設備竊盜，處有│
│    │            │            │      │收場圍牆而進入其│            │            │期徒刑捌月。  │
│    │            │            │      │內，並將資源回收│            │            │              │
│    │            │            │      │場內之白鐵片1批 │            │            │              │
│    │            │            │      │、電動起子1 把、│            │            │              │
│    │            │            │      │鐵剪2 把及電動鑿│            │            │              │
│    │            │            │      │子1 把丟出牆外，│            │            │              │
│    │            │            │      │由辰○○負責撿拾│            │            │              │
│    │            │            │      │並搬運至癸○○所│            │            │              │
│    │            │            │      │駕駛之自用小客車│            │            │              │
│    │            │            │      │上，己○○則留於│            │            │              │
│    │            │            │      │車上把風，以此方│            │            │              │
│    │            │            │      │式方式，竊取如右│            │            │              │
│    │            │            │      │列所示財物得手。│            │            │              │
└──┴──────┴──────┴───┴────────┴──────┴──────┴───────┘
附表三：乙○○、丙○○部分
┌──┬──────┬──────┬───┬────────┬──────┬──────┬───────┐
│編號│  犯罪時間  │  犯罪地點  │被害人│   行為方式     │  竊得財物  │   扣案物   │    主文欄    │
├──┼──────┼──────┼───┼────────┼──────┼──────┼───────┤
│ 1  │97年8月6日凌│桃園縣蘆竹鄉│良益電│由乙○○以插於電│車牌號碼L6-0│無。        │乙○○共同竊盜│
│    │晨4時30分   │營盤村中山路│業有限│門上之車鑰匙發動│380 號自用小│            │，累犯，處有期│
│    │            │高鐵橋下166 │公司所│電門，丙○○在旁│客貨車      │            │徒刑陸月。    │
│    │            │號停車格    │有，由│把風之方式，竊取│            │            │丙○○共同竊盜│
│    │            │            │庚○○│如右列所示財物得│            │            │，累犯，處有期│
│    │            │            │占有使│手。            │            │            │徒刑陸月。    │
│    │            │            │用中。│                │            │            │              │
├──┼──────┼──────┼───┼────────┼──────┼──────┼───────┤
│ 2  │97年9月15日 │臺北縣林口鄉│辛○○│由乙○○以自備之│車號EW-4155 │未扣案。    │乙○○共同攜帶│
│    │上午5時許   │忠孝路376巷 │      │剪刀及T 型板手破│號自用小客貨│            │兇器竊盜，累犯│
│    │            │41號前      │      │壞門鎖並發動電門│車          │            │，處有期徒刑拾│
│    │            │            │      │，丙○○在旁把風│            │            │月。          │
│    │            │            │      │之方式，竊取如右│            │            │丙○○共同攜帶│
│    │            │            │      │列所示財物得手。│            │            │兇器竊盜，累犯│
│    │            │            │      │                │            │            │，處有期徒刑拾│
│    │            │            │      │                │            │            │月。          │
├──┼──────┼──────┼───┼────────┼──────┼──────┼───────┤
│ 3  │97年9月21日 │桃園縣龜山鄉│陳志杰│由乙○○以徒手扳│車牌號碼EQ-9│無。        │乙○○共同竊盜│
│    │上午11時許  │文化三街78巷│所有，│下車牌，丙○○在│990 號自用小│            │，累犯，處有期│
│    │            │30弄26號前  │由陳金│旁把風之方式，竊│客貨車車牌2 │            │徒刑陸月。    │
│    │            │            │鐘占有│取右列財物得手。│面          │            │丙○○共同竊盜│
│    │            │            │使用中│                │            │            │，累犯，處有期│
│    │            │            │      │                │            │            │徒刑陸月。    │
│    │            │            │      │                │            │            │              │
└──┴──────┴──────┴───┴────────┴──────┴──────┴───────┘
附表四：乙○○部分
┌──┬──────┬──────┬───┬────────┬──────┬──────┬───────┐
│編號│  犯罪時間  │  犯罪地點  │被害人│   行為方式     │  竊得財物  │   扣案物   │    主文欄    │
├──┼──────┼──────┼───┼────────┼──────┼──────┼───────┤
│ 1  │96年12月16日│桃園縣蘆竹鄉│子○○│攜帶不知情之洪宇│車牌號碼F4-2│鋸子1把、老 │乙○○攜帶兇器│
│    │中午12時30分│五福村吉林路│      │軒所有之鋸子1 把│632 號自用小│虎鉗1 支（均│竊盜，累犯，處│
│    │許          │23號前      │      │及老虎鉗1 支行竊│貨車        │非被告乙○○│有期徒刑拾月。│
│    │            │            │      │，嗣因發現該車鑰│            │所有）      │              │
│    │            │            │      │匙未拔，而以持車│            │            │              │
│    │            │            │      │鑰匙發動電門之方│            │            │              │
│    │            │            │      │式，竊取右列財物│            │            │              │
│    │            │            │      │得手。          │            │            │              │
└──┴──────┴──────┴───┴────────┴──────┴──────┴───────┘
附表五：丙○○部分
┌──┬──────┬──────┬──────────────────────────┬───────┐
│編號│  犯罪時間  │  犯罪地點  │                     犯罪事實                       │    主文欄    │
├──┼──────┼──────┼──────────────────────────┼───────┤
│ 1  │97年8 月4 日│桃園縣南崁南│丙○○明知癸○○於左列時、地，所交付之懸掛偽造號碼  │丙○○收受贓物│
│    │凌晨3時許   │竹路「迪諾遊│5335-TN 號車牌（無證據證明丙○○知悉該車牌係偽造）之│，累犯，處有期│
│    │            │藝場」。    │自用小客車1 輛（午○○所有，原車牌號碼為8771-TQ 號，│徒刑月。    │
│    │            │            │係癸○○於97年7 月22日中午12時許，在桃園縣龜山鄉文德│              │
│    │            │            │二路25號竊得），係癸○○所竊盜得手之贓物，竟基於收受│              │
│    │            │            │贓物之犯意，向癸○○借得而收受供己駕駛使用。        │              │
└──┴──────┴──────┴──────────────────────────┴───────┘
附表六：己○○部分
┌──┬──────┬──────┬───┬────────┬──────┬──────┬───────┐
│編號│  犯罪時間  │  犯罪地點  │被害人│   行為方式     │  竊得財物  │   扣案物   │    主文欄    │
├──┼──────┼──────┼───┼────────┼──────┼──────┼───────┤
│ 1  │97年9月25日 │桃園縣桃園市│卯○○│以自備之剪刀（把│車牌號碼8263│己○○所有供│己○○攜帶兇器│
│    │凌晨0時許   │富國路852號 │      │手1 邊斷裂）1 把│-TR 號自用小│其犯本件竊盜│竊盜，處有期徒│
│    │            │前          │      │插入電門發動車輛│客車。      │犯行所用之剪│刑柒月。扣案如│
│    │            │            │      │之方式，竊取右列│            │刀1 把（把手│左列「扣案物」│
│    │            │            │      │財物得手。      │            │1 邊斷裂）。│欄所示之物均沒│
│    │            │            │      │                │            │            │收。          │
└──┴──────┴──────┴───┴────────┴──────┴──────┴───────┘
附錄法條：
中華民國刑法第212條
（偽造變造特種文書罪）
偽造、變造護照、旅券、免許證、特許證及關於品行、能力服務
或其他相類之證書、介紹書，足以生損害於公眾或他人者，處1
年以下有期徒刑、拘役或3 百元以下罰金。
中華民國刑法第216條
（行使偽造變造或登載不實之文書罪）
行使第 210 條至第 215 條之文書者，依偽造、變造文書或登載
不實事項或使登載不實事項之規定處斷。
中華民國刑法第320條
（普通竊盜罪、竊佔罪）
意圖為自己或第三人不法之所有，而竊取他人之動產者，為竊盜
罪，處5  年以下有期徒刑、拘役或 5 百元以下罰金。
意圖為自己或第三人不法之利益，而竊佔他人之不動產者，依前
項之規定處斷。
前二項之未遂犯罰之。
中華民國刑法第321條
（加重竊盜罪）
犯竊盜罪而有左列情形之一者，處 6 月以上、 5 年以下有期徒
刑：
一、於夜間侵入住宅或有人居住之建築物、船艦或隱匿其內而犯
    之者。
二、毀越門扇、牆垣或其他安全設備而犯之者。
三、攜帶兇器而犯之者。
四、結夥三人以上而犯之者。
五、乘火災、水災或其他災害之際而犯之者。
六、在車站或埠頭而犯之者。
前項之未遂犯罰之。
中華民國刑法第349條
（普通贓物罪）
收受贓物者，處 3 年以下有期徒刑、拘役或 5 百元以下罰金。
搬運、寄藏、故買贓物或為牙保者，處 5 年以下有期徒刑、拘
役或科或併科 1 千元以下罰金。
因贓物變得之財物，以贓物論。

司法院資訊處製作；財團法人民間司法改革基金會備份。
